臺灣臺南地方法院刑事判決
110年度交易字第1098號
聲  請  人  臺灣臺南地方檢察署檢察官
被      告  趙珈琪



被      告  鄭雅文


告訴代理人  許哲嘉律師
            楊聖文律師
            謝凱傑律師
監  護  人  王慶元
上列被告等因過失傷害案件，經檢察官聲請以簡易判決處刑（11
0年度調偵字第169號），本院受理後（110年度交簡字第249號）
，認為不宜逕以簡易判決處刑，改依通常程序審理，判決如下：
    主  文
本件公訴不受理。
    理  由
一、聲請簡易判決處刑意旨如檢察官聲請簡易判決處刑書所載（
    如附件）。
二、按告訴乃論之罪，告訴人於第一審辯論終結前，得撤回其告
    訴；又告訴乃論之罪經撤回者，應諭知不受理之判決，並得
    不經言詞辯論為之，刑事訴訟法第238條第1項、第303條第3
    款及第307條分別定有明文。又檢察官聲請簡易判決處刑之
    案件，法院於審理後，認應為無罪、免訴、不受理或管轄錯
    誤判決之諭知者，應適用通常程序審判之，刑事訴訟法第45
    1條之1第4項第3款、第452條亦有明文。
三、查本案被告趙珈琪、鄭雅文因過失傷害案件，經檢察官認均
    係涉犯刑法第284條前段之過失傷害罪嫌，然該罪依同法第2
    87條前段規定，須告訴乃論，茲因告訴人趙珈琪、鄭雅文之
    監護人王慶元於本院審理中業已達成調解，互相具狀撤回告
    訴（見本院交簡字第249號卷第239頁、第243頁），爰依上
    揭法律規定，不經言詞辯論，逕為公訴不受理之諭知。
四、據上論斷，應依刑事訴訟法第452條、第303條第3款、第307
    條，判決如主文。
本案經檢察官周文祥聲請以簡易判決處刑。
中　　華　　民　　國　　110 　年　　11　　月　　29　　日
　　　　　　　　　刑事第十二庭  法　官　黃鏡芳
以上正本證明與原本無異。
如不服本判決應於收受本判決後20日內向本院提出上訴書狀，並
應敘述具體理由。其未敘述上訴理由者，應於上訴期間屆滿後20
日內向本院補提理由書狀（均須按他造當事人之人數附繕本）「
切勿逕送上級法院」。 
　　　　　　　　　　　　　　　　書記官  施茜雯
中　　華　　民　　國　　110 　年　　11　　月　　29　　日
附件：
臺灣臺南地方檢察署檢察官聲請簡易判決處刑書　
                                    110年度調偵字第169號
　　被　　　告　趙珈琪　女　23歲（民國00年0月00日生）
　　　　　　　　　　　　住臺南市○○區○○○街000巷0號
　　　　　　　　　　　　居臺南市○○區○○路00巷00號
　　　　　　　　　　　　國民身分證統一編號：Z000000000號
　　　　　　　　鄭雅文　女　55歲（民國00年00月0日生）
　　　　　　　　　　　　住臺南市○○區○○○路000號
　　　　　　　　　　　　國民身分證統一編號：Z000000000號
上列被告等因過失傷害案件，業經偵查終結，認為宜聲請以簡易
判決處刑，茲將犯罪事實及證據並所犯法條分敘如下：
　　　　犯罪事實
一、趙珈琪於民國109年4月14日6時41分許，騎乘車牌號碼000-0
    000號普通重型機車，沿臺南市永康區中華二路由西往東方
    向行駛，途經該路與南工街口時，原應注意汽車超車時應於
    前車左側保持半公尺以上之間隔超過，行至安全距離後，再
    顯示右方向燈駛入原行路線。而依當時天候晴、日間自然光
    線、路面乾燥、無缺陷、無障礙物、視距良好，客觀上並無
    不能注意之情事，竟疏未注意及此，貿然前行，適有鄭雅文
    騎乘車牌號碼000-000號普通重型機車，行駛於同向右側欲
    左轉時，亦疏未注意汽車變換車道時，應讓直行車先行，並
    注意安全距離，兩車因而發生碰撞，致鄭雅文受有右側腦膜
    下出血及大腦挫傷出血、左側第三至五、七及八肋骨骨折、
    腦膿瘍、右側顱骨缺損之傷害；趙珈琪受有左肩膀挫傷、右
    膝及右小腿擦挫傷之傷害。
二、案經趙珈琪、鄭雅文訴由臺南市政府警察局永康分局報告偵
    辦。
　　　　證據並所犯法條
一、上開犯罪事實，業據被告趙珈琪、鄭雅文坦承不諱，核與告
    訴人鄭雅文、趙珈琪指訴情節大致相符，復有道路交通事故
    現場圖、道路交通事故調查報告表（一）、（二）、奇美醫
    療財團法人奇美醫院診斷證明書2紙、現場與車損照片38幀
    等在卷可稽。按機車變換車道時，應讓直行車先行，並注意
    安全距離，且汽車超車時應於前車左側保持半公尺以上之間
    隔超過，行至安全距離後，再顯示右方向燈駛入原行路線，
    道路交通安全規則第99條第1項第3款、第101條第1項第5款
    分別定有明文。被告2人駕車自應注意上述道路交通安全規
    定。又依卷附道路交通事故調查報告表所載，當時客觀上並
    無不能注意之情形，竟疏未注意及此，以致肇事，致告訴人
    受傷，被告應有過失，而臺南市車輛行車事故鑑定委員會鑑
    定意見書（南市交鑑字第1091037963號、南鑑0000000案）
    亦同此意見，此有該鑑定意見書、函文在卷可參，且告訴人
    因本件車禍受傷，與被告之過失行為間具有相當因果關係，
    本件事證明確，被告犯嫌堪予認定。
二、核被告2人所為，均係犯刑法第284條前段之過失傷害罪嫌。
三、依刑事訴訟法第451條第1項聲請逕以簡易判決處刑。
　　此　　致
臺灣臺南地方法院
中　　華　　民　　國　 110　　年　　1 　　月　　13　　日
　　　　　　　　　　　　　　　檢察官  周文祥
本件證明與原本無異
中　　華　　民　　國　 110　　年　　1 　　月　　19　　日
                              書記官  鍾明智

所犯法條：
中華民國刑法第284條
因過失傷害人者，處 1 年以下有期徒刑、拘役或 10 萬元以下
罰金；致重傷者，處 3 年以下有期徒刑、拘役或 30 萬元以下
罰金。

附記事項：
本件係依刑事訴訟法簡易程序辦理，法院簡易庭得不傳喚被告、
輔佐人、告訴人、告發人等出庭即以簡易判決處刑；被告、被害
人、告訴人等對告訴乃論案件如已達成民事和解而要撤回告訴或
對非告訴乃論案件認有受傳喚到庭陳述意見之必要時，請即另以
書狀向簡易法庭陳述或請求傳訊。